【裁判字號】    98,台上,3922
【裁判日期】    980709
【裁判案由】    違反槍砲彈藥刀械管制條例
【裁判全文】
最高法院刑事判決            九十八年度台上字第三九二二號
上  訴  人  甲○○
上列上訴人因違反槍砲彈藥刀械管制條例案件，不服台灣高等法
院高雄分院中華民國九十八年四月二十二日第二審判決（九十八
年度上訴字第一一五號，起訴案號：台灣高雄地方法院檢察署九
十七年度偵字第一七六六六號），提起上訴，本院判決如下：
    主  文
上訴駁回。
    理  由
按刑事訴訟法第三百七十七條規定，上訴於第三審法院，非以判
決違背法令為理由，不得為之。是提起第三審上訴，應以原判決
違背法令為理由，係屬法定要件。如果上訴理由書狀並未依據卷
內訴訟資料，具體指摘原判決不適用何種法則或如何適用不當，
或所指摘原判決違法情事，顯與法律規定得為第三審上訴理由之
違法情形，不相適合時，均應認其上訴為違背法律上之程式，予
以駁回。本件上訴人甲○○上訴意旨略以：(一)、上訴人及友人黃
國元、劉昀鑫（原名劉耀宗，後二人均經另案判刑）前後二次遭
查獲二批槍、彈等物，雖分二案偵、審，本件為後案，但前案中
之步槍、子彈、彈殼，實與本案之槍、彈放置於同一旅行袋內，
業據黃國元供明，足見上訴人係於同一時間受劉昀鑫委託而代為
寄藏，二案具有實質上一罪或裁判上想像競合一罪之關係，原審
未詳加調查，既採用黃、劉二人不利於上訴人之供詞，又捨棄其
等所為有利於上訴人之部分口供，復憑空推斷上訴人係於知悉劉
昀鑫遭逮捕之後，始行坦承不法情事，非但有證據調查職責未盡
，且有採證認事違背證據法則及判決理由不備、矛盾之違誤。(二)
、縱認上訴人之行為不符合實質上一罪或想像競合犯情形，前後
二案之犯罪時間至為接近，顯有連續犯裁判上一罪之關係，原審
不採，應有判決不適用法則之違法。(三)、退而言之，倘認非屬同
一案件，則本件之破獲，乃由上訴人供出槍、彈來源所致，竟不
為此認定，並拒依槍砲彈藥刀械管制條例第十八條規定減免其刑
，同有違背證據法則與法則適用不當之違法云云。惟查：(一)、證
據之取捨及其證明力之判斷與事實之認定，俱屬事實審法院自由
判斷裁量之職權，此項自由判斷職權之行使，倘不違背經驗法則
及論理法則，即難任憑己意，指摘為違法，而據為上訴第三審之
適法理由。且法院憑以認定犯罪事實之證據，並不悉以直接證據
為限，即綜合各種直接、間接證據，本於推理作用，為其認定犯
罪事實之基礎，並非法所不許。又證人之陳述，雖前後稍有差異
或矛盾，事實審法院並非不得本於經驗法則，斟酌其他情形，作
合理之比較，定其取捨，非謂其中一有不符，即應全部不予採信
。再所稱應於審判期日調查之證據，係指與待證事實有重要關係
，在客觀上認為有調查之必要性，為認定事實、適用法律之基礎
者而言，如事實並無不明，自毋庸為無益之調查，亦無證據調查
未盡之違法可言。至刑法上所謂連續犯，乃指行為人出於概括之
犯意，於一定之時間內，先後多次實行（基本）犯罪構成要件相
同之行為，乃予以一個刑罰評價，論以一罪，而加重其刑。若先
後所犯之罪名不同，則無成立連續犯之餘地，而屬數罪併罰之範
疇。本件原判決理由貳－(一)及(二)內，首先說明係依憑上訴人及劉
昀鑫一致坦言在民國九十五年四月底、五月初某日，由劉昀鑫將
如原判決附表一所示之槍、彈寄藏於上訴人之住處；黃國元直陳
確在上訴人住處看見該槍、彈各等語之供述。衡諸上訴人另自承
係於同年五月八日前「數月」之某日，向劉昀鑫借得如原判決附
表二所示之槍、彈與主要零組件等物之自白，及其事已經判刑確
定之歷審判決書、前案紀錄表等證據資料，足認二案之犯罪時間
已相距數月之久，所作為者分屬「寄藏」及「持有」不同之犯罪
構成要件，難認具有想像競合犯或連續犯之裁判上一罪關係（亦
非實質上一罪）。並於理由貳－(三)與(四)之內，指出如原判決附表
二所示之槍、彈，實係因黃國元首先供出後，始借提訊問上訴人
求證，再向劉昀鑫確認，終由劉昀鑫帶同警員前往其藏放處所起
出，有其三人之警詢筆錄可稽，上訴人自不符合減免其刑之規定
要件；黃國元雖曾稱看見各式槍、彈等物放置一處云云，但既未
供明所言者究係何種槍、彈，已甚籠統難辨，且前案之如原判決
附表二所示之槍、彈，係在劉昀鑫住處搜出（非在上訴人住處）
，足見分藏不同地點（非置一處），不足憑為有利於上訴人認定
之依據；至上訴人所辯為掩飾劉昀鑫而未在前案供出全部槍、彈
係同一批，且同為劉昀鑫所有乙節，其實當時劉昀鑫已遭警逮捕
，所辯殊無可信。所為之事實認定及得心證理由，俱有卷內證據
資料可稽，自形式上觀察，並不違背客觀存在之經驗法則與論理
法則，其法律適用，經核於法亦無不合。原判決既依上揭直接及
間接證據，予以綜合判斷，上訴意旨竟予割裂指摘，對於原審採
證認事職權之適法行使，漫稱有判決不備理由及違反證據法則之
違法，且置原判決已明白論斷之事項於不顧，猶為單純事實之爭
執，不能認為適法之第三審上訴理由。依上說明，應認其上訴違
背法律上之程式，予以駁回。
據上論結，應依刑事訴訟法第三百九十五條前段，判決如主文。
中    華    民    國  九十八  年    七    月    九    日
                      最高法院刑事第十庭
                          審判長法官  花  滿  堂
                                法官  黃  正  興
                                法官  陳  東  誥
                                法官  林  錦  芳
                                法官  洪  昌  宏
      本件正本證明與原本無異
                                      書  記  官
中    華    民    國  九十八  年    七    月   十三   日
                                                      Ｖ


司法院資訊處製作；財團法人民間司法改革基金會備份。
